【裁判字號】    98,易,1002
【裁判日期】    981124
【裁判案由】    竊盜
【裁判全文】
臺灣高雄地方法院刑事判決              98年度易字第1002號
公  訴  人  臺灣高雄地方法院檢察署檢察官
被      告  乙○○
                    （現另案於臺灣高雄第二監獄執行中）
上列被告因竊盜案件，經檢察官提起公訴（98年度偵字第15375
號），本院判決如下：
    主  文
乙○○犯竊盜罪，累犯，處有期徒刑柒月。
其他被訴部分無罪。
    事  實
一、乙○○前因贓物案件，經法院判處有期徒刑4 月確定，於民
    國93年4 月19日縮刑期滿執行完畢（構成累犯）。詎猶不知
    悔改，於96年12月20日9 時45分許，行經高雄市三民區○○○路50號前，因見劉國文使用之車牌號碼LAG-099 號白色重
    型機車（引擎號碼4TF-056337號，係通安國際開發事業股份
    有限公司〔下稱通安公司〕所有，交予員工劉國文所使用者
    ，價值約新臺幣〔下同〕1 萬元，下稱前開白色機車）適停
    放在該處，且鑰匙未經取下，竟意圖為自己不法之所有，徒
    手予以竊取得手，供己代步工具使用，進又將前開白色機車
    原附掛之車牌丟棄，改掛自己所有之車牌號碼XNY-477 號車
    牌，以逃避查緝。嗣於98年5 月19日14時許，乙○○騎乘已
    改掛車牌號碼XNY-477 號車牌之前開白色機車行經高雄市○○區○○路439 號之際，為警當場攔檢查獲，始悉全情。
二、案經高雄市政府警察局左營分局報請臺灣高雄地方法院檢察
    署檢察官偵查起訴。
    理  由
壹、證據能力方面
    本判決所引用之證據資料（詳後引用之各項證據），其中係
    屬傳聞證據部分，縱無刑事訴訟法第159 條之1 至第159 條
    之4 或其他規定之傳聞證據例外情形，亦因被告乙○○及檢
    察官均已於本案審理程序中，明示同意作為證據使用（本院
    易字卷第45至46頁），且本院審酌卷內並無事證顯示各該陳
    述之作成時、地與週遭環境，有何致令陳述內容虛偽、偏頗
    之狀況後，也認為適當，依刑事訴訟法第159 條之5 第1 項
    之規定，為傳聞法則之例外，應有證據能力。
貳、實體方面
一、前開犯罪事實迭據被告乙○○於警詢、偵查及本院審理中自
    白不諱，且經證人即通安公司經理戊○○於警詢中陳述明確
    ，並有高雄市政府警察局左營分局扣押筆錄暨扣押物品目錄
    表、贓物認領保管單等件在卷足憑，堪認被告自白合於事實
    ，可資採信，事證明確，被告犯行堪以認定。
二、核被告所為，係犯刑法第320 條第1 項竊盜罪。被告前因贓
    物案件，經法院判處有期徒刑4 月確定，於93年4 月19日縮
    刑期滿執行完畢一節，有臺灣高等法院被告前案紀錄表在卷
    可按，被告於該徒刑執行完畢後，5 年以內故意再犯本案有
    期徒刑以上之罪，應論以累犯，並加重其刑。
三、本院審酌被告不思循正當途徑賺取財富，竟恣意行竊前開白
    色機車充作代步工具使用，且未賠償通安公司於前開白色機
    車遭竊期間（1 年5 月）之損失，均屬不該。惟念被告犯後
    全然坦承犯行不諱，非無悔意，且其係徒手行竊，手段尚稱
    平和，再兼衡被告所竊財物之價值、被告素行等一切情狀，
    爰量處如主文所示之刑。至公訴人求予量處有期徒刑9 月，
    尚嫌過重，應予指明。
、無罪部分
一、公訴意旨另以：被告復意圖為自己不法之所有，於97年11月
    24日11時54分許，騎乘已改掛車牌號碼XNY-477 號車牌之前
    開白色機車，行經高雄市左營區○○○路111 號時，因見告
    訴人丁○○下車送貨，而將所駕駛之車牌號碼ZF-2732 號自
    用小貨車（下稱前開小貨車）暫停放在該處，乃乘機開啟已
    故障而無法上鎖之車門，侵入車內竊取丁○○所有，放置在
    副駕駛座上之黑色背包1 只（下稱前開黑色背包，內有現金
    13萬元、證件、信用卡、金融卡及存摺等物）得手，旋斜背
    前開黑色背包，騎乘前開白色機車逃離現場。因認被告此部
    分所為亦係涉犯刑法第320 條第1 項竊盜罪等語。
二、犯罪事實應依證據認定之，無證據不得認定犯罪事實；不能
    證明被告犯罪者，應諭知無罪之判決，刑事訴訟法第154 條
    第2 項、第301 條第1 項分別定有明文。次按刑事訴訟法第
    161 條第1 項規定，檢察官就被告犯罪事實，應負舉證責任
    ，並指出證明之方法。因此，檢察官對於起訴之犯罪事實，
    應負提出證據及說服之實質舉證責任。倘其所提出之證據，
    不足為被告有罪之積極證明，或其指出證明之方法，無從說
    服法院以形成被告有罪之心證，基於無罪推定之原則，自應
    為被告無罪判決之諭知（最高法院92年臺上字第128 號判例
    要旨參照）。
三、公訴人認被告涉有此部分犯行，應係以：(一)被告自承背背包
    騎乘前開機車，而於97年11月24日11時54分許，行經高雄市
    左營區○○○路一帶；(二)證人丁○○迭於警詢、偵查中，均
    指認並陳述被告即係行竊前開黑色背包之行為人；(三)高雄市
    左營區○○○路111 號週遭路口錄影監視畫面翻拍照片2 張
    （拍攝對象均為同一位機車騎士，但前一畫面未背背包，後
    一畫面則背有背包，下稱前開翻拍照片），資為主要論據。
    訊據被告堅辭否認此部分犯行，辯稱：翻拍照片所拍攝機車
    騎士確實是我，但當時我所背的，是我自己所有的深咖啡色
    背包，我並未行竊前開黑色背包等語。經查：
  (一)丁○○於97年11月24日11時54分許駕駛前開小貨車，前往高
    雄市左營區○○○路111 號附近，並下車送貨，惟返回車輛
    時，發現原擺放在該車內之前開黑色背包（內有現金13萬元
    、證件、信用卡、金融卡及存摺等物），已遭人竊走；又被
    告恰約於同一時點，騎乘已改掛車牌號碼XNY-477 號車牌之
    前開白色機車，行經高雄市左營區○○○路一帶，且該處之
    監視錄影器材，乃清楚攝下被告騎乘前開白色機車之身影各
    情，俱為被告所不爭執，且經證人丁○○迭於偵查及本院審
    理中陳述明確，復有前開翻拍照片可稽，固均堪認定。
  (二)證人丁○○前於警詢、偵查中，固指認並陳稱被告即係行竊
    前開黑色背包之行為人。惟證人丁○○於本院審理中明確證
    稱：我於97年11月24日遭竊的背包是黑色的，並有PALY-BOY
    的標誌。遭竊當天我立即報警，員警也隨即陪我四處調取錄
    影監視畫面，發現有其中2 個監視畫面，亦即前開翻拍照片
    ，都拍攝到同一組人、車，且其一未背背包，另一背有背包
    。大約過了半年以後，員警表示已逮捕竊嫌通知我再次前往
    警局製作筆錄，我到場時認明被告即係前開翻拍照片中所拍
    攝之對象，才指認被告，但我不確定被告是否即為下手行竊
    我所有背包之行為人，因為事發地點週遭之錄影監視畫面，
    無一拍攝到我所有背包遭竊之經過，且前開翻拍照片中所拍
    攝的背包與我背包型式雖然相似，但顏色乃偏向咖啡色而有
    所不同等語，足見證人丁○○前於警詢、偵查中，僅依前開
    翻拍照片所顯示被告原未背任何背包，嗣則背有背包各情，
    即遽予推論被告即係竊取前開黑色背包之行為人，證人丁○○實際上並未親見，亦未透過錄影監視畫面見聞前開黑色背
    包遭竊之經過，從而證人丁○○前於警詢、偵查中關於被告
    即係行竊前開黑色背包竊嫌之陳述（含指認），原屬臆測之
    詞，無足採信。
  (三)末證人即被告配偶甲○○於本院審理中證稱：我與被告於97
    年間係居在高雄市○○○路290 號10樓，斯時被告擔任保全
    工作，工作地點在左營區高鐵站附近的大廈，上、下班時間
    不固定，要按照排班情形而定，有可能是中午才上班。被告
    上、下班都會背1 只背包，就是前開翻拍照片所拍攝的背包
    ，該只背包被告已經使用2 年多了，我今天有帶該只背包到
    庭等語明確。而證人甲○○所提出之背包，為皮製深咖啡色
    的背包，背包正面下方有KAWAYI之文字商標，中央部分則是
    一道橫拉鍊，另背面上方也有一道橫拉鍊各情，業為本院當
    庭勘驗無訛，並製有勘驗筆錄暨照片存卷足按。又本院經核
    證人甲○○提出之背包，均核與前開翻拍照片拍攝的背包，
    在皮包之質料（皮製）、顏色（咖啡色）及外觀有橫拉鍊等
    特徵上，俱屬相符，足認證人甲○○首開證述內容應尚屬實
    在，則被告關於前開翻拍照片所拍攝之背包係其所有等所辯
    ，核非全然無據。被告於97年11月24日11時54分許，騎乘前
    開機車行經高雄市左營區○○○路附近之際所背背包，與丁○○遭竊之前開黑色背包既尚難認同一，自亦不得以前開翻
    拍照片所拍攝之被告原未背背包，嗣則背有背包各情，逕認
    被告必涉及竊取前開黑色背包之犯行甚明。
四、綜上所述，證人丁○○前於警詢、偵查中關於被告即係行竊
    前開黑色背包竊嫌之陳述（含指認），原屬臆測之詞，無由
    採信；另前開翻拍照片亦無足說服法院形成被告涉及此部分
    竊盜犯行之心證。此外，本院復查無其他積極證據，堪認被
    告有何竊取丁○○前開黑色背包之犯行，揆諸首開法條及說
    明，被告此部分之犯罪尚屬不能證明，依法自應為無罪之諭
    知。
據上論斷，應依刑事訴訟法第299 條第1 項前段、第301 條第1
項，刑法第320 條第1 項、第47條第1 項，判決如主文。
本案經檢察官丙○○到庭執行職務。
中    華    民    國    98    年    11    月    24    日
                  刑事第十一庭  法  官  莊珮吟
以上正本證明與原本無異。
如不服本判決應於收受本判決後10日內向本院提出上訴書狀，並
應敘述具體理由，如未敘述上訴理由者，應於上訴期間屆滿後20
日內補提理由書狀於本院（均須按他造當事人之人數附繕本）「
切勿逕送上級法院」。
中    華    民    國    98    年    11    月    24    日
                                書記官  鍾淑美
◎附錄本判決論罪之法條：
《刑法第320 條第1 項─竊盜罪》
意圖為自己或第三人不法之所有，而竊取他人之動產者，為竊盜
罪，處5 年以下有期徒刑、拘役或500 元以下罰金。
《刑法施行法第1 條之1 》
中華民國94年1 月7 日刑法修正施行後，刑法分則編所定罰金之
貨幣單位為新臺幣。
94年1 月7 日刑法修正時，刑法分則編未修正之條文定有罰金者
，自94年1 月7 日刑法修正施行後，就其所定數額提高為30倍。
但72年6 月26日至94年1 月7 日新增或修正之條文，就其所定數
額提高為3 倍。


司法院資訊處製作；財團法人民間司法改革基金會備份。
